【裁判字號】    99,裁,3213
【裁判日期】    991209
【裁判案由】    拆遷救濟金
【裁判全文】
最  高  行  政  法  院  裁  定
                                      99年度裁字第3213號
聲  請  人  陳月有
上列聲請人因與相對人臺北市政府間拆遷救濟金事件，對於中華
民國99年7月22日本院99年度裁字第1610號裁定，聲請再審，本
院裁定如下：
    主  文
再審之聲請駁回。
再審訴訟費用由聲請人負擔。
    理  由
一、按對於終審法院之裁定有所不服，除合於法定再審原因得聲
    請再審外，不容以其他之方法聲明不服，故不服終審法院之
    裁定而未以聲請再審之程序為之者，仍應視其為再審之聲請
    ，而依聲請再審程序調查裁判。本件聲請人提出再審之訴狀
    對於本院確定裁定聲明不服，依上說明，仍應視其為再審之
    聲請，而依聲請再審程序調查裁判。次按行政訴訟之當事人
    ，對於本院之確定裁定，聲請再審，經駁回後，不得復以同
    一原因事實，又對駁回再審聲請所為裁定，更行聲請再審。
    行政訴訟法第274條之1定有明文。
二、本件聲請人前提起行政訴訟，經本院98年度裁字第1950號裁
    定（下稱原確定裁定）後，聲請人先後多次聲請再審，均經
    本院分別裁判駁回在案。茲聲請人復對本院99年度裁字第16
    10號裁定聲請再審，核其狀述理由，無非謂：(一)、依臺北市
    政府建築管理處於92年6月27日北市工建違字第09264902500
    號函所示，聲請人得請領之各項補償救濟金額，經核算後為
    新臺幣（下同）1,391,720元，此有上開函件新附之救濟補
    償費概算表可佐。聲請人雖於92年9月12日領取815,480元，
    因相對人拒絕發放系爭違建二樓部分之補償費，致聲請人迄
    今仍有補償費餘款576,240元尚未領取。(二)、況系爭違建座
    落於臺北市○○路648-4號，與648-65號陳建忠所有之二樓
    建物相毗鄰，如附概算表及舊照片所示，而相對人於88年11
    月17日拆除之新違建，非為聲請人所有之二樓新違建，故相
    對人提出拆除新違章建築結案報告單即與事實不符。相對人
    於96年7月5日以北市都建違字第09668923600號函，其內容
    既與事實不符，顯已有造假事實。(三)、又訴外人鄒璧於74
    年11月l日將系爭違建報請臺北市信義區戶政事務所請求編
    定門牌號碼，業經核准在案，並初編為臺北市○○區○○里
    ○○鄰○○路648-4號，此有臺北市信義區戶政事務所核發之
    門牌登記申請書及門牌證明書印本可佐，足證系爭違建係民
    國77年8月1日前之既存違建，符合臺北市政府92年3月28日
    府建五字第09203636800號函所載之得予補助之標準，合於
    行政訴訟法第273條第1項第1款、第9款之情形，並請依職權
    進行言詞辯論等語。惟查上開理由，業經聲請人於前訴訟程
    序中提出主張，而為本院所不採。聲請人復以同一原因事實
    對於本院上開裁定，聲請再審，依首開判例意旨，為不合法
    ，應予駁回。另本件聲請再審為不合法，核無行言詞辯論程
    序之必要，併此敘明。
三、據上論結，本件聲請為不合法。依行政訴訟法第283條、第
    278條第1項、第104條、民事訴訟法第95條、第78條，裁定
    如主文。
中    華    民    國    99    年    12    月    9     日
                    最高行政法院第五庭
                        審判長法官  吳  明  鴻
                              法官  林  茂  權
                              法官  侯  東  昇
                              法官  黃  秋  鴻
                              法官  陳  國  成

以  上  正  本  證  明  與  原  本  無  異
中    華    民    國    99    年    12    月    10    日
                              書記官  王  福  瀛

司法院資訊處製作；財團法人民間司法改革基金會備份。
